---
title: "Préparations Donnée"
author: "antoine moreau"
date: "19 mars 2017"
output: html_document
---

```{r setup, include=FALSE}
knitr::opts_chunk$set(echo = TRUE)
```

Bibliothèques nécessaires:
```{r}
library(plyr)
library(FactoMineR)
library(missMDA)
```

On charge les données 
```{r}
data <- read.csv("~/Documents/Accenture/POC_RK_2014_2017.CSV", sep =";", encoding = "latin1")
```

On supprime le salon d'Ajaccio:
```{r}
data <- data[data$SIRET != "43969784800034",]
data$Ville <- as.character(data$Ville)
data$SIRET <- as.numeric(as.character(data$SIRET))
```

On ne garde que les colonnes qui concernent les salons:
```{r}
data_mag <- data[, 13:27]
#On enlève la colonne DUNS
data_mag <- data_mag[,-c(4)]
data_mag <- unique(data_mag)
row.names(data_mag) <- 1:dim(data_mag)[1]
```

Nettoyage des données:
```{r}
#On s'intéresse aux salons n'ayant pas de SIRET
ind <- c()
#Traitement particulier pour un cas
ind <- c(ind, which(data_mag$Adresse == "2 RUE D ALGERIE" & data_mag$SIRET == 0))
data_mag[data_mag$Adresse == "2 RUE D ALGERIE" & data_mag$SIRET == 0,"SIRET"] <- data_mag[data_mag$Adresse == "2 RUE D ALGERIE" & data_mag$SIRET != 0,"SIRET"]
#assignation d'un siret pour les autres 
ind <- c(ind, which(is.na(data_mag$SIRET) | data_mag$SIRET == 0))
data_mag[is.na(data_mag$SIRET) | data_mag$SIRET == 0, "SIRET"] <- seq(1, 17)

#On crée un tableau pour garder en mémoire les changements effectués
mag_changes <- data_mag[ind, c("CodePostal", "Adresse", "SIRET")]
#write.csv(mag_changes, "changes_mag_siret.csv")
```

Il faut ensuite supprimer les doublons:
```{r}
data_mag$NbPersonnesColox <- as.numeric(data_mag$NbPersonnesColox)
data_mag$PrixColox <- as.numeric(data_mag$PrixColox)
#On gère les doublons
data_mag <- ddply(data_mag, .(SIRET), summarize, GroupePrix = head(GroupePrix, 1), Ville = head(Ville, 1), IRIS = head(IRIS, 1), Latitude = head(Latitude, 1), Longitude = head(Longitude, 1), CodePostal = head(CodePostal, 1), Adresse = head(Adresse, 1), Ouverture = min(Ouverture), NbEmployes = max(NbEmployes), Typologie = head(Typologie, 1), NbPersonnesColox = max (NbPersonnesColox), PrixColox = max(PrixColox), DepartementCode = head(DepartementCode, 1))
```

Il faut ensuite fusionner le tableau avec les données extérieures:
On gère des particularités de nom de Ville et CodePostal:

```{r}
data_mag[data_mag$Ville == "JUAN LES PINS" |data_mag$Ville == " JUAN LES PINS", "Ville"] <- "ANTIBES"
data_mag[data_mag$Ville == "CANNES LA BOCCA", "Ville"] <- "CANNES"
data_mag[data_mag$Ville == "ST POL SUR MER", "Ville"] <- "DUNKERQUE"
data_mag[data_mag$Ville == "PRINCIPAUTE DE MONACO", "Ville"] <- "MONACO"
data_mag[data_mag$Ville == "LA PLAINE ST DENIS", "CodePostal"] <- 93200
data_mag[data_mag$Ville == "MONTIGNY LES METZ", "CodePostal"] <- 57158
data_mag[data_mag$CodePostal == 75116, "CodePostal"] <- 75016
data_mag[data_mag$CodePostal == 57155, "CodePostal"] <- 57157
data_mag[data_mag$CodePostal == 42100, "CodePostal"] <- 42000
data_mag[data_mag$CodePostal == 63100, "CodePostal"] <- 63000
```


On importe source donnée insee:
```{r}
data_ext <- read.csv("donnees_insee.csv", row.names = 1)
colnames(data_ext)[3] <- "Ville"

#On regroupe les données pour un meme Code Postal
data_ext_unique <- ddply(data_ext, .(CodePostal), summarize, MedianeNiveauDeVie = mean(MedianeNiveauDeVie, na.rm = TRUE), CSP_Artisans_Commercants_ChefsEntreprises_percent = mean(CSP_Artisans_Commercants_ChefsEntreprises_percent , na.rm = TRUE), CSP_ProfessionsIntermediaires_percent = mean(CSP_ProfessionsIntermediaires_percent, na.rm = TRUE), CSP_Ouvriers_percent = mean(CSP_Ouvriers_percent, na.rm = TRUE), Pourcentage_chomeurs_dans_pop_active = mean(Pourcentage_chomeurs_dans_pop_active, na.rm = TRUE), Pourcentage_autres_inactifs_dans_pop = mean(Pourcentage_autres_inactifs_dans_pop, na.rm = TRUE), CSP_Agriculteurs_pourcentage = mean(CSP_Agriculteurs_pourcentage, na.rm = TRUE), CSP_CadresEtProfsIntellectuellesSup_percent = mean(CSP_CadresEtProfsIntellectuellesSup_percent, na.rm = TRUE), CSP_Employes_percent = mean(CSP_Employes_percent, na.rm = TRUE), Pourcentage_Hommes = mean(Pourcentage_Hommes, na.rm = TRUE), Pourcentage_retraites_dans_pop = mean(Pourcentage_retraites_dans_pop, na.rm = TRUE))
```

On joint les deux tableaux:
```{r}
#On merge sur code postal:
data_mag_complete <- merge(data_mag, data_ext_unique, by = 'CodePostal')
siret_in <- unique(data_mag_complete$SIRET)
siret_out <- data_mag$SIRET[! data_mag$SIRET %in% siret_in]

#On merge sur nom de Ville, pour les siret qui n'ont pas marché plus tot:
data_mag_complete2 <- merge(data_mag[data_mag$SIRET %in% siret_out,] , data_ext[, -c(1,2)], by = c('Ville'))

#On regroupe les deux tableaux
data_mag_complete <- rbind(data_mag_complete, data_mag_complete2)
#write.csv(data_mag_complete3, "data_mag_with_insee.csv")
```

Il faut désormais fusionner avec le tableau indiquant le nombre d'habitants par Ville:
```{r}
data_population <- read.csv("Population_Villes.csv")
data_population <- ddply(data_population, .(Ville), summarize, Population = mean(Population))
data_with_don_ext <- merge(data_mag_complete, data_population, by = "Ville", all.x = TRUE)
```



Pour éviter d'avoir des données anquantes, et comme les données sont à priori assez correlées, on peut faire une FAMD pour remplacer les valeurs manquantes:
```{r}
to_impute <- data_with_don_ext[, - c(1, 2, 3, 4, 5, 6, 7, 8, 9, 10, 11, 12, 13)]
to_keep <- data_with_don_ext[,c(1, 2, 3, 4, 5, 6, 7, 8, 9, 10, 11, 12, 13)]
to_impute$DepartementCode <-as.factor(to_impute$DepartementCode)
imputed <- imputeFAMD(to_impute)
data_with_don_imputed <- cbind(to_keep, as.data.frame(imputed$completeObs))
```


On a à ce moment la donnée complète sur les magasins

On va désormais changer le tableau de donnée initiale:
```{r}
#On effectue les modifications au niveau des siret qui posaient problème
mag_changes$Adresse <- as.character(mag_changes$Adresse)
data$Adresse <- as.character(data$Adresse)
for (i in 1:dim(mag_changes)[1]){
  adresse <- mag_changes[i, "Adresse"]
  code <- mag_changes[i, "CodePostal"]
  siret <- mag_changes[i, "SIRET"]
  data[data$Adresse == adresse & data$CodePostal == code,"SIRET"] <- siret
}

data_final_products <- data[, -c(seq(13, 16), seq(18,28))]
data_finalised <- merge(data_with_don_imputed, data_final_products, by = "SIRET")
```
